{"present": {"1 Singular": {"Affirmative": "driogaim", "Question": "an ndriogaim?", "Negative": "n\u00ed dhriogaim"}, "2 Singular": {"Affirmative": "driogann t\u00fa", "Question": "an ndriogann t\u00fa?", "Negative": "n\u00ed dhriogann t\u00fa"}, "3 Singular": {"Male": {"Affirmative": "driogann s\u00e9", "Question": "an ndriogann s\u00e9?", "Negative": "n\u00ed dhriogann s\u00e9"}, "Female": {"Affirmative": "driogann s\u00ed", "Question": "an ndriogann s\u00ed?", "Negative": "n\u00ed dhriogann s\u00ed"}}, "1 Plural": {"Compressed": {"Affirmative": "driogaimid", "Question": "an ndriogaimid?", "Negative": "n\u00ed dhriogaimid"}, "Extended": {"Affirmative": "driogann muid", "Question": "an ndriogann muid?", "Negative": "n\u00ed dhriogann muid"}}, "2 Plural": {"Affirmative": "driogann sibh", "Question": "an ndriogann sibh?", "Negative": "n\u00ed dhriogann sibh"}, "3 Plural": {"Affirmative": "driogann siad", "Question": "an ndriogann siad?", "Negative": "n\u00ed dhriogann siad"}, "Passive": {"Affirmative": "driogtar", "Question": "an ndriogtar?", "Negative": "n\u00ed dhriogtar"}}, "future": {"1 Singular": {"Affirmative": "driogfaidh m\u00e9", "Question": "an ndriogfaidh m\u00e9?", "Negative": "n\u00ed dhriogfaidh m\u00e9"}, "2 Singular": {"Affirmative": "driogfaidh t\u00fa", "Question": "an ndriogfaidh t\u00fa?", "Negative": "n\u00ed dhriogfaidh t\u00fa"}, "3 Singular": {"Male": {"Affirmative": "driogfaidh s\u00e9", "Question": "an ndriogfaidh s\u00e9?", "Negative": "n\u00ed dhriogfaidh s\u00e9"}, "Female": {"Affirmative": "driogfaidh s\u00ed", "Question": "an ndriogfaidh s\u00ed?", "Negative": "n\u00ed dhriogfaidh s\u00ed"}}, "1 Plural": {"Compressed": {"Affirmative": "driogfaimid", "Question": "an ndriogfaimid?", "Negative": "n\u00ed dhriogfaimid"}, "Extended": {"Affirmative": "driogfaidh muid", "Question": "an ndriogfaidh muid?", "Negative": "n\u00ed dhriogfaidh muid"}}, "2 Plural": {"Affirmative": "driogfaidh sibh", "Question": "an ndriogfaidh sibh?", "Negative": "n\u00ed dhriogfaidh sibh"}, "3 Plural": {"Affirmative": "driogfaidh siad", "Question": "an ndriogfaidh siad?", "Negative": "n\u00ed dhriogfaidh siad"}, "Passive": {"Affirmative": "driogfar", "Question": "an ndriogfar?", "Negative": "n\u00ed dhriogfar"}}, "past": {"1 Singular": {"Affirmative": "dhriog m\u00e9", "Question": "ar dhriog m\u00e9?", "Negative": "n\u00edor dhriog m\u00e9"}, "2 Singular": {"Affirmative": "dhriog t\u00fa", "Question": "ar dhriog t\u00fa?", "Negative": "n\u00edor dhriog t\u00fa"}, "3 Singular": {"Male": {"Affirmative": "dhriog s\u00e9", "Question": "ar dhriog s\u00e9?", "Negative": "n\u00edor dhriog s\u00e9"}, "Female": {"Affirmative": "dhriog s\u00ed", "Question": "ar dhriog s\u00ed?", "Negative": "n\u00edor dhriog s\u00ed"}}, "1 Plural": {"Compressed": {"Affirmative": "dhriogamar", "Question": "ar dhriogamar?", "Negative": "n\u00edor dhriogamar"}, "Extended": {"Affirmative": "dhriog muid", "Question": "ar dhriog muid?", "Negative": "n\u00edor dhriog muid"}}, "2 Plural": {"Affirmative": "dhriog sibh", "Question": "ar dhriog sibh?", "Negative": "n\u00edor dhriog sibh"}, "3 Plural": {"Compressed": {"Affirmative": "dhriog siad", "Question": "ar dhriog siad?", "Negative": "n\u00edor dhriog siad"}, "Extended": {"Affirmative": "dhriogadar", "Question": "ar dhriogadar?", "Negative": "n\u00edor dhriogadar"}}, "Passive": {"Affirmative": "driogadh", "Question": "ar driogadh?", "Negative": "n\u00edor driogadh"}}, "condi": {"1 Singular": {"Affirmative": "dhriogfainn", "Question": "an ndriogfainn?", "Negative": "n\u00ed dhriogfainn"}, "2 Singular": {"Affirmative": "dhriogf\u00e1", "Question": "an ndriogf\u00e1?", "Negative": "n\u00ed dhriogf\u00e1"}, "3 Singular": {"Male": {"Affirmative": "dhriogfadh s\u00e9", "Question": "an ndriogfadh s\u00e9?", "Negative": "n\u00ed dhriogfadh s\u00e9"}, "Female": {"Affirmative": "dhriogfadh s\u00ed", "Question": "an ndriogfadh s\u00ed?", "Negative": "n\u00ed dhriogfadh s\u00ed"}}, "1 Plural": {"Compressed": {"Affirmative": "dhriogfaimis", "Question": "an ndriogfaimis?", "Negative": "n\u00ed dhriogfaimis"}, "Extended": {"Affirmative": "dhriogfadh muid", "Question": "an ndriogfadh muid?", "Negative": "n\u00ed dhriogfadh muid"}}, "2 Plural": {"Affirmative": "dhriogfadh sibh", "Question": "an ndriogfadh sibh?", "Negative": "n\u00ed dhriogfadh sibh"}, "3 Plural": {"Compressed": {"Affirmative": "dhriogfaid\u00eds", "Question": "an ndriogfaid\u00eds?", "Negative": "n\u00ed dhriogfaid\u00eds"}, "Extended": {"Affirmative": "dhriogfadh siad", "Question": "an ndriogfadh siad?", "Negative": "n\u00ed dhriogfadh siad"}}, "Passive": {"Affirmative": "dhriogfa\u00ed", "Question": "an ndriogfa\u00ed?", "Negative": "n\u00ed dhriogfa\u00ed"}}, "imper": {"1 Singular": {"Affirmative": "driogaim!", "Negative": "n\u00e1 driogaim!"}, "2 Singular": {"Affirmative": "driog!", "Negative": "n\u00e1 driog!"}, "3 Singular": {"Male": {"Affirmative": "driogadh s\u00e9!", "Negative": "n\u00e1 driogadh s\u00e9!"}, "Female": {"Affirmative": "driogadh s\u00ed!", "Negative": "n\u00e1 driogadh s\u00ed!"}}, "1 Plural": {"Compressed": {"Affirmative": "driogaimis!", "Negative": "n\u00e1 driogaimis!"}, "Extended": {"Affirmative": "driogadh muid!", "Negative": "n\u00e1 driogadh muid!"}}, "2 Plural": {"Affirmative": "driogaig\u00ed!", "Negative": "n\u00e1 driogaig\u00ed!"}, "3 Plural": {"Compressed": {"Affirmative": "driogaid\u00eds!", "Negative": "n\u00e1 driogaid\u00eds!"}, "Extended": {"Affirmative": "driogadh siad!", "Negative": "n\u00e1 driogadh siad!"}}, "Passive": {"Affirmative": "driogtar!", "Negative": "n\u00e1 driogtar!"}}, "pastConti": {"1 Singular": {"Affirmative": "dhriogainn", "Question": "an ndriogainn?", "Negative": "n\u00ed dhriogainn"}, "2 Singular": {"Affirmative": "dhriogt\u00e1", "Question": "an ndriogt\u00e1?", "Negative": "n\u00ed dhriogt\u00e1"}, "3 Singular": {"Male": {"Affirmative": "dhriogadh s\u00e9", "Question": "an ndriogadh s\u00e9?", "Negative": "n\u00ed dhriogadh s\u00e9"}, "Female": {"Affirmative": "dhriogadh s\u00ed", "Question": "an ndriogadh s\u00ed?", "Negative": "n\u00ed dhriogadh s\u00ed"}}, "1 Plural": {"Compressed": {"Affirmative": "dhriogaimis", "Question": "an ndriogaimis?", "Negative": "n\u00ed dhriogaimis"}, "Extended": {"Affirmative": "dhriogadh muid", "Question": "an ndriogadh muid?", "Negative": "n\u00ed dhriogadh muid"}}, "2 Plural": {"Affirmative": "dhriogadh sibh", "Question": "an ndriogadh sibh?", "Negative": "n\u00ed dhriogadh sibh"}, "3 Plural": {"Compressed": {"Affirmative": "dhriogaid\u00eds", "Question": "an ndriogaid\u00eds?", "Negative": "n\u00ed dhriogaid\u00eds"}, "Extended": {"Affirmative": "dhriogadh siad", "Question": "an ndriogadh siad?", "Negative": "n\u00ed dhriogadh siad"}}, "Passive": {"Affirmative": "dhriogta\u00ed", "Question": "an ndriogta\u00ed?", "Negative": "n\u00ed dhriogta\u00ed"}}, "subj": {"1 Singular": {"Affirmative": "go ndrioga m\u00e9", "Negative": "n\u00e1r dhrioga m\u00e9"}, "2 Singular": {"Affirmative": "go ndrioga t\u00fa", "Negative": "n\u00e1r dhrioga t\u00fa"}, "3 Singular": {"Male": {"Affirmative": "go ndrioga s\u00e9", "Negative": "n\u00e1r dhrioga s\u00e9"}, "Female": {"Affirmative": "go ndrioga s\u00ed", "Negative": "n\u00e1r dhrioga s\u00ed"}}, "1 Plural": {"Compressed": {"Affirmative": "go ndriogaimid", "Negative": "n\u00e1r dhriogaimid"}, "Extended": {"Affirmative": "go ndrioga muid", "Negative": "n\u00e1r dhrioga muid"}}, "2 Plural": {"Affirmative": "go ndrioga sibh", "Negative": "n\u00e1r dhrioga sibh"}, "3 Plural": {"Affirmative": "go ndrioga siad", "Negative": "n\u00e1r dhrioga siad"}, "Passive": {"Affirmative": "go ndriogtar", "Negative": "n\u00e1r dhriogtar"}}, "verbal noun": "driogadh", "verbal adjective": "driogtha"}